【裁判字號】    97,台抗,91
【裁判日期】    970131
【裁判案由】    強盜等罪對檢察官指揮執行聲明異議
【裁判全文】
最高法院刑事裁定                九十七年度台抗字第九一號
抗  告  人  甲○○
上列抗告人因強盜等罪案件，不服台灣高等法院中華民國九十六
年八月三十一日駁回其對檢察官指揮執行聲明異議之裁定（九十
六年度聲字第一九二八號），提起抗告，本院裁定如下：
    主  文
抗告駁回。
    理  由
本件抗告人甲○○原聲明異議意旨略以：抗告人前因盜匪案件，
經原審法院判處有期徒刑十五年確定，於民國八十五年二月一日
假釋出獄。嗣於假釋出監付保護管束期間之八十五年四月至同年
八月間，復因強盜案件，經原審法院以九十四年度重少連上更(五)
字第五四號判決判處無期徒刑確定，法務部遂依法撤銷抗告人之
假釋並發監執行殘刑。惟本件撤銷假釋之原因係發生於八十五年
間，應依八十六年十一月二十六日刑法修正前第七十九條之一規
定，合併計算該殘刑與上開判決所處無期徒刑之執行期間，而執
行檢察官之執行指揮書上，並未記載抗告人應適用上開修正前規
定，致抗告人就執行殘刑部分，既無法適用該修正前規定陳報假
釋，亦不能依上開無期徒刑合併計算執行期間，其有指揮不當情
形，爰聲明異議云云。按八十六年有關刑法假釋章之修正，主要
在第七十七條規定，得假釋之執行期間，舊法為無期徒刑逾十年
，有期徒刑逾三分之一，新法為無期徒刑逾十五年，有期徒刑逾
二分之一，累犯逾三分之二。及第七十九條之一新法增訂第五項
，將撤銷假釋執行殘刑者，不列入同條合併計算執行期間之規定
（即須先執行殘刑，再執行本刑，僅本刑部分得假釋），抗告人
撤銷假釋執行殘刑，其撤銷之原因事實發生在八十六年刑法第七
十九條之一修正施行前，固依舊法規定，得合併計算刑期，且假
釋規定仍適用舊法。然本件前後兩罪，既一為有期徒刑，一為無
期徒刑，執行時仍須先執行有期徒刑，再執行無期徒刑，至其後
如何適用假釋規定，係另一問題。原裁定因認本件檢察官執行之
指揮，並無不當，抗告人聲明異議為無理由，乃依刑事訴訟法第
四百八十六條駁回其聲請。經核於法尚無違誤。抗告意旨仍執前
詞，徒憑其主觀之見解，任意指摘原裁定有理由不備及矛盾之違
誤，難認為有理由。至原裁定認本件聲明異議與抗告人前經原審
法院以九十六年度聲字第一二００號裁定駁回之案件，係為相同
之聲請，於法不合云云，不論是否允當，均於裁定結果不生影響
，自亦不得執為抗告理由。是本件抗告為無理由，應予駁回。
據上論結，應依刑事訴訟法第四百十二條，裁定如主文。
中    華    民    國  九十七  年    一    月  三十一  日
                      最高法院刑事第六庭
                          審判長法官  張  淳  淙
                                法官  劉  介  民
                                法官  張  春  福
                                法官  蔡  彩  貞
                                法官  林  俊  益
      本件正本證明與原本無異
                                      書  記  官
中    華    民    國  九十七  年    二    月    五    日
                                                 H


司法院資訊處製作；財團法人民間司法改革基金會備份。
